臺灣臺南地方法院刑事判決
111年度易字第735號
公  訴  人  臺灣臺南地方檢察署檢察官
被      告  陳冠銘




上列被告因竊盜案件，經檢察官提起公訴（111年度偵字第12088
、13047號），嗣因被告就被訴事實為有罪之陳述，本院告知被
告簡式審判程序之旨，並聽取當事人之意見後，本院裁定由受命
法官獨任以簡式審判程序進行審理，判決如下：
    主  文
陳冠銘犯如附表編號一至三所示之罪，各處如附表編號一至三「
宣告刑及沒收」欄之刑及沒收，應執行有期徒刑壹年肆月。
沒收部份併執行。
    事  實
一、陳冠銘前因竊盜案件先後經本院判刑確定後，復經依本院10
    6年度聲字第1865號裁定定應執行有期徒刑1年8月確定，於民
    國107年8月31日再經本院裁定假釋中付保護管束而出監，嗣
    於108年4月10日保護管束期滿，未經撤銷視為執行完畢。詎
    其仍不知悔改，竟意圖為自己不法所有，各基於毀越門窗侵
    入住宅竊盜及攜帶兇器毀越門扇竊盜之犯意，分別於附表編
    號一至三所示之時間，在附表編號一至三所示之地點，為附
    表編號一至三所示之犯行，並竊得如附表編號一至三所示之
    物。嗣因劉美珠、鄭春妹、莊偉鐘發覺有異後報警處理，經
    警循線查悉上情。
二、案經劉美珠告訴臺南市政府警察局第五分局及臺南市政府警
    察局善化分局報告臺灣臺南地方檢察署檢察官偵查起訴。　
    理  由
一、程序事項：本件被告陳冠銘所犯非死刑、無期徒刑、最輕本
    刑為3年以上有期徒刑之罪或高等法院管轄第一審案件，其
    於準備程序進行中，就被訴事實為有罪之陳述，經本院告以
    簡式審判程序之旨，並聽取公訴人、被告之意見後，依刑事
    訴訟法第273條之1第1項規定，裁定改行簡式審判程序。又
    依同法第273之2之規定，本件簡式審判程序之證據調查，不
    受同法第159條第1項、第161條之2、第161條之3、第163條
    之1及第164條至第170條規定之限制，合先敘明。
二、上揭犯罪事實業據被告於警詢、偵訊及本院準備程序、審理
    時均坦承不諱（見警一卷第3至7頁、警二卷第3至13頁、偵
    一卷第47至51頁、本院卷第38、46頁），且經證人即告訴人
    劉美珠於警詢中指訴甚明（見警一卷第9至11頁），證人即
    被害人鄭春妹、莊偉鐘、證人廖文英於警詢中證述綦詳（見
    警二卷第15至35頁、偵二卷第69至79頁），並有監視器畫面
    擷取照片77張、臺南市政府警察局善化分局扣押筆錄、扣押
    物品目錄表、扣押物品收據1份、贓物認領保管單1紙、警方
    查獲及蒐證照片9張在卷可稽（見警一卷第13至41頁、警二
    卷第37至49頁、第59頁、第61至107頁、第109至117頁）。
    足認被告之自白核與事實相符，本件事證明確，被告犯行堪
    以認定。
三、論罪科刑：
　㈠按刑法第321條第1項第3款之攜帶兇器竊盜罪，係以行為人攜
    帶兇器竊盜為其加重條件，此所謂兇器，其種類並無限制
    ，凡客觀上足對人之生命、身體、安全構成威脅，具有危險
    性之兇器均屬之，且祇須行竊時攜帶此種具有危險性之兇器
    為已足，並不以攜帶之初有行兇之意圖為必要；亦即行為人
    攜帶兇器有行兇之可能，客觀上具有危險性，即為已足，至
    其主觀上有無持以行兇或反抗之意思，尚非所問（最高法院
    79年臺上第5253號判例、最高法院74年度第3次刑事庭會議
    決議意旨參照）。查被告於附表編號二、三行竊時所用之指
    甲挫刀1支，為金屬製品，質地均屬堅硬，客觀上均足對他
    人生命、身體、安全構成威脅，顯為具有危險性之兇器無疑
    ，自屬兇器無訛。次按刑法第321條第1項所列各款為竊盜之
    加重條件，如犯竊盜罪兼具數款加重情形時，因竊盜行為祇
    有一個，仍祇成立一罪，不能認為法律競合或犯罪競合（最
    高法院69年臺上字第3945號判例意旨參照）。
  ㈡核被告就附表編號一犯行所為，係犯刑法第321條第1項第1款
    、第2款之毀越門窗侵入住宅竊盜罪；就附表編號二至三犯
    行所為，均係犯刑法第321條第1項第2款、第3款之攜帶兇器
    毀越門扇竊盜罪。又被告就附表編號三犯行，於緊密之時間
    內，於同一地點，先後竊取被害人莊偉鐘所有如附表所示之
    物，顯係基於同一犯意所為，又侵害手法相同，堪認各行為
    之獨立性極為薄弱，依一般社會客觀觀念，難以強行分開，
    在法律上評價應為數個舉動之接續施行，應屬接續犯，而以
    一攜帶兇器毀越門扇竊盜罪論處。另被告就附表編號一至三
    所示犯行，犯意各別、行為互殊，應分論併罰。查被告有如
    犯罪事實欄所載之犯罪科刑執行情形，有臺灣高等法院被告
    前案紀錄表1份在卷可稽，其於前開有期徒刑執行完畢後，5
    年內故意再犯本件有期徒刑以上之罪，均為累犯，本院審酌
    被告構成累犯之前案為竊盜罪，竟再犯同一罪質之本件竊盜
    罪，顯見其刑罰反應力薄弱，自我控管之能力欠缺，參酌司
    法院釋字第775號解釋意旨，就本件所犯3罪，均依刑法第47
    條第1項之規定，加重其刑。
  ㈢爰審酌被告時值壯年，卻不思以合法方式獲取所需，連續三
    次行竊，顯欠缺尊重他人財產權之法治觀念。於附表編號二
    、三又持兇器行竊，破壞社會秩序且對被害人等之人身安全
    有重大危害、均尚未與告訴人及被害人達成和解賠償損害。
    被告除前揭構成累犯之竊盜前科外，另有多次竊盜前科，有
    其前案紀錄表在卷可稽，顯見被告不知悛悔，未澈底痛改行
    竊之惡習。兼衡被告犯後坦承犯行，入監前從事工地粗工，
    日薪約新臺幣（下同）1,300元，已婚但太太不知去向、獨
    居等一切情狀，就其所犯數罪，就其所犯數罪，分別量處如
    附表「宣告刑及沒收」欄所示之刑。且酌及受刑人犯罪時間
    、犯罪型態、侵害法益及品行等因素，依法定其應執行之刑
    如主文所示。
四、沒收部份：
　㈠末按供犯罪所用、犯罪預備之物或犯罪所生之物，屬於犯罪
    行為人者，得沒收之。但有特別規定者，依其規定；犯罪所
    得，屬於犯罪行為人者，沒收之。但有特別規定者，依其規
    定；前二項之沒收，於全部或一部不能沒收或不宜執行沒收
    時，追徵其價額；犯罪所得已實際合法發還被害人者，不予
    宣告沒收或追徵，刑法第38條第2項、第38條之1第1項、第3
    項、第5項分別定有明文。
　㈡供被告犯罪所用之物部份：查本件被告所有且供其犯罪所用
    之指甲挫刀1支，已遭被告丟棄而未扣案，業經其於警詢中
    陳明（見警二卷第7頁），為免日後執行困難，復非義務沒
    收之物，爰不宣告沒收。
　㈢被告犯罪所得部份：末查，本件被告於附表編號一、二、三
    共竊得現金13,300元，已遭被告花用完畢；於附表編號三所
    竊得監視器主機1臺（價值約12,000元）已遭被告丟棄；同
    次犯行所竊得峯香菸4盒、七星香菸6盒、七星中淡香菸5盒
    、紅雲香菸11盒、藍雲香菸15盒、藍莫香菸12盒沒收均遭被
    告吸食或轉贈友人，業經其於警詢及本院審理程序中供承在
    卷（見警二卷第9頁、本院卷第46至47頁）。上開物品均未
    扣案或發還告訴人及被害人等，為被告於本案之犯罪所得無
    訛，皆應依刑法第38條之1第1項前段、第3項規定宣告沒收
    ，並於全部或一部不能沒收時，追徵其價額。
　㈣至其餘被告竊得之物，已為警扣案並發還被害人（詳如附表
    編號三所示），此有贓物認領保管單1紙（見警二卷第49頁
    ）卷附足參，爰依上開規定，不予宣告沒收，附此敘明。
　㈤本件如附表編號一至三所示「宣告刑及沒收」欄所示宣告多
    數沒收，依刑法第40條之2第1項規定，於主文諭知併執行之
    。
據上論斷，應依刑事訴訟法第273條之1第1項、第299條第1項前
段、第310條之2、第454條第2項，刑法第321條第1項第1款、第2
款、第3款、第47條第1項前段、第51條第5款、第38條之1第1項
前段、第3項、第40條之2第1項，刑法施行法第1條之1第1項，判
決如主文。
本案經檢察官孫昱琦提起公訴，檢察官陳于文到庭執行職務。
中　　華　　民　　國　　111 　年　　7 　　月　　26　　日
　　　　　　　　　刑事第三庭    法　官　陳振謙
以上正本證明與原本無異。
如不服本判決應於收受本判後20日內向本院提出上訴書狀，並應
敘述具體理由。其未敘述上訴理由者，應於上訴期間屆滿後20日
內向本院補提理由書狀（均須按他造當事人之人數附繕本）「切
勿逕送上級法院」。
  　　　　　　　　　　　　　　　書記官　黃憶筑
中　　華　　民　　國　　111 　年　　7 　　月　　26　　日
附錄本案論罪科刑法條全文：
中華民國刑法第321條：
犯前條第一項、第二項之罪而有下列情形之一者，處6 月以上5
年以下有期徒刑，得併科50萬元以下罰金：
一、侵入住宅或有人居住之建築物、船艦或隱匿其內而犯之。
二、毀越門窗、牆垣或其他安全設備而犯之。
三、攜帶兇器而犯之。
四、結夥三人以上而犯之。
五、乘火災、水災或其他災害之際而犯之。
六、在車站、港埠、航空站或其他供水、陸、空公眾運輸之舟、
    車、航空機內而犯之。
前項之未遂犯罰之。
附表：
編號 被害人 時間 地點 行為態樣 所得財物 宣告刑及沒收  一 劉美珠 （提起告訴） 民國111年3月30日2時11分 臺南市○區○○路000巷00號劉美珠住處 陳冠銘於左列時間、地點，翻越劉美珠住處之圍牆，開啟窗戶攀爬進入劉美珠住處屋內，徒手竊取劉美珠配偶置放於客廳長褲口袋內現金新臺幣（下同）5,600元，得手後離開現場。 現金5,600元 陳冠銘犯毀越門窗侵入住宅竊盜罪，累犯，處有期徒刑捌月。 未扣案犯罪所得現金新臺幣伍仟陸佰元沒收，於全部或一部不能沒收時，追徵其價額。  二 鄭春妹 111年4月8日1時48分 臺南市○○區○○路000號鄭春妹所經營章魚燒店內 陳冠銘於左列時間、地點，持指甲挫刀1支破解章魚燒店之鐵捲門門鎖後，拉起鐵捲門進入店內徒手竊取放置於店內現金5,000元，得手後離開現場。 現金5,000元 陳冠銘犯攜帶兇器毀越門扇竊盜罪，累犯，處有期徒刑捌月。 未扣案犯罪所得現金新臺幣伍仟元均沒收，於全部或一部不能沒收時，追徵其價額。  三 莊偉鐘 111年4月8日3時47分 臺南市○○區○○路000號莊偉鐘所經營之「阿超檳榔店」 陳冠銘於左列時間、地點，持指甲挫刀1支破解檳榔攤大門門鎖後，開啟大門進入檳榔攤，徒手竊取店內現金2,700元、監視器主機1台、峯香菸24盒、七星香菸17盒、七星軟盒香菸19盒、七星中淡香菸15盒、紅雲香菸11盒、藍雲香菸15盒、藍莫香菸19盒，得手後離開現場。 1.現金2,700元 2.監視器主機（價值約12,000元） 3.峯香菸24盒（嗣後查扣20盒，並返還被害人） 4.七星香菸17盒（嗣後查扣11盒，並返還被害人） 5.七星軟盒香菸19盒（嗣後查扣19盒，並返還被害人） 6.七星中淡香菸15盒（嗣後查扣10盒，並返還被害人） 7.紅雲香菸11盒 8.藍雲香菸15盒 9.藍莫香菸19盒（嗣後查扣7盒，並返還被害人）。 陳冠銘犯攜帶兇器毀越門扇竊盜罪，累犯，處有期徒刑捌月。 未扣案犯罪所得現金新臺幣貳仟柒佰元、監視器主機壹臺、峯香菸肆盒、七星香菸陸盒、七星中淡香菸伍盒、紅雲香菸拾壹盒、藍雲香菸拾伍盒、藍莫香菸拾貳盒均沒收，於全部或一部不能沒收時，皆追徵其價額。 
【卷宗目錄對照表】
編號 卷宗名稱 簡稱 一 臺南市政府警察局第五分局南市警五偵字第1110245413號刑案偵查卷宗 警一卷 二 臺南市政府警察局善化分局南市警善偵字第1110254713號刑案偵查卷宗 警二卷 三 臺灣臺南地方檢察署111年度偵字第12088號偵查卷宗 偵一卷 四 臺灣臺南地方檢察署111年度字第13047號偵查卷宗 偵二卷 五 臺灣臺南地方法院111年度易字第735號刑事卷宗 本院卷